---
title: "Clase 7"
author: "Alvaro Chirino Gutierrez"
date: "Agosto, 2020"
output: html_document
editor_options: 
  chunk_output_type: console
---

```{r setup, include=FALSE}
knitr::opts_chunk$set(echo = TRUE)
```

```{r}
# sobre la EH19
rm(list=ls())
library(dplyr)
#install.packages("survey")
#install.packages("srvyr")
library(survey)
library(srvyr)
#bases
load(url("https://github.com/AlvaroLimber/R_aru/raw/master/data/eh19.RData"))
```


# Diseños muestrales en R (estimación)

Existen dos librerías

  * survey: orientada al código R de fuente, interactúa con otras librarías como la convey. (No trabaja con dplyr)
  * srvyr:  Trabaja con la filosofía de dplyr 
  
No es el mismo que STATA... [w=], lo mas cercano a Stata es el prefijo svy...


## Estimador de Horvitz Thompson.

Parámetro del Total,

$$t_y=\sum_U{y_k}$$

El estimador,

$$\hat{t}_y=\sum_s \frac{y_k}{\pi_k}=\sum_s {y_k*\frac{1}{\pi_k}}=\sum_s {y_k*w_k}$$

En R...

```{r}
#survey
sd1<-svydesign(ids = ~upm, strata=~estrato,weights =~factor ,data=eh19p)
svyhist(~aestudio,design = sd1)
hist(eh19p$aestudio)
svymean(~aestudio,design=sd1,na.rm=T)
t1<-svyby(~aestudio,~depto+area,design=sd1, svymean, na.rm=T,deff = T)
table(cv(t1)>0.10)
cv(t1)
confint(t1)
summary(sd1)

hist(eh19p$factor)
summary(eh19p$factor)
quantile(eh19p$factor,c(0.05,0.1,0.9,0.95))
#srvyr
sd2<-as_survey_design(sd1)
sd3<-eh19p %>% as_survey_design(ids=upm, strata=estrato, weights=factor)

sd2 %>% summarise(m_aes=survey_mean(aestudio,na.rm=T))
sd3 %>% summarise(m_aes=survey_mean(aestudio,na.rm=T))

sd3 %>% filter(s02a_03>=15) %>% summarise(m_aes=survey_mean(aestudio,na.rm=T))

t2<-sd3 %>% filter(s02a_03>=15) %>% group_by(depto,area) %>%  summarise(m_aes=survey_mean(aestudio,na.rm=T,deff=T,vartype=c("ci","cv","se")))
library(knitr)
kable(t2)
```

# Librería GGPLOT

```{r,echo=FALSE}
#install.packages("ggplot2")
library(ggplot2)
#install.packages("plotly")
library(plotly)
```

  * Datos (base)
  * aesthetics (x,y,col)
  * Geometría (hist, boxplot, scatter, etc.)
  
```{r}
ggplot(eh19p,aes(ylab))+geom_histogram()
ggplot(eh19p,aes(ylab))+geom_boxplot()
ggplot(eh19p,aes(aestudio))+geom_bar()
ggplot(eh19p,aes(aestudio,weights=factor))+geom_bar()
ggplot(eh19p %>% filter(s02a_03>=15) ,aes(aestudio,weights=factor))+geom_bar()

g1<-ggplot(eh19p %>% filter(s02a_03>=15) ,aes(aestudio,weights=factor))+geom_bar()

ggplotly(g1) 
```







